【裁判字號】    89,易,747
【裁判日期】    900223
【裁判案由】    詐欺
【裁判全文】
臺灣新竹地方法院刑事判決                          八十九年度易字第七四七號
    公  訴  人  臺灣新竹地方法院檢察署檢察官
    被      告  乙○○
右列被告因詐欺案件，經檢察官提起公訴（八十九年度偵字第二三號、八十九年度偵
緝字第三五號），本院判決如左：
    主  文
乙○○連續意圖為自己不法之所有，以詐術使人將本人之物交付，累犯，處有期徒刑
捌月。
    事  實
一、乙○○曾犯誣告、違反動產擔保交易法及多次違反麻醉藥品管理條例等罪，最後
    一次係於民國八十六年三月二十六日因違反麻醉藥品管理條例案件，經本院判處
    有期徒刑七月確定，於八十七年九月十七日執行完畢。詎仍不知悔改，明知自己
    已無資力，竟基於概括犯意，意圖為自己不法之所有，先於八十八年九月一日前
    往新竹市○○路八五八號丁○○所營之大華電話材料工程有限公司（以下簡稱「
    大華公司」），向為其小學同學之店員謝瓔芳詐稱欲購買ＭＯＴＯＲＯＬＡ廠牌
    、型號各別為ＣＤ九二八、Ｖ三六八八之行動電話機二支，翌日即可付款云云，
    使謝瓔芳陷於錯誤而任其當場以簽帳方式先取走其中一支，翌日再至店中取走另
    一支，共值新台幣（下同）三萬一千元。嗣後謝櫻芳屢次追索無著，始知受騙。
    乙○○繼於同年十一月底，在新竹市民富夜市，先後二天向全信企業社合夥人丙○○佯稱欲購買ＭＯＴＯＲＯＬＡ廠牌、型號為ＣＤ九二八之行動電話機二支，
    ＮＯＫＩＡ廠牌、型號各別為五一三０、六一五０之行動電話機二支，以及幻象
    廠牌、型號為八二八之行動電話機一支，並申辦遠傳電信公司行動電話門號三個
    ，且於詐買之初即先行帶丙○○至其住處，偽稱：既已帶丙○○至其住處，即不
    需擔心其不付款云云，並將自己之身分證及存摺交予丙○○收執以取信之，致丙○○誤信而將上開行動電話機五支交付乙○○，並代為繳付三支門號之保證金，
    共計四萬四千五百元。乙○○得手後旋持所詐得之其中二支行動電話機委由不知
    情之廖明陪同至新竹市○○路之惠民當鋪典當現款花用，並於藉故向丙○○取
    回身分證、存摺後即避不繳款，丙○○始知受騙。
二、案經丁○○、全信企業社合夥人甲○○訴由台灣新竹地方法院檢察署檢察官偵查
    起訴。
    理  由
一、訊據被告乙○○固承認有於右揭時、地分別取得謝瓔芳、丙○○所交付之行動電
    話，並委由丙○○申辦門號，惟矢口否認有詐欺情事，辯稱：向謝瓔芳購買行動
    電話機時有表示身上錢不夠，但謝瓔芳同意伊暫緩付款；伊僅是介紹友人向丙○○購買行動電話機以賺取佣金，並非自己購買，然友人均未付款，丙○○即轉而
    要伊負責；又伊並未拿取得之手機前往典當，是代妹婿廖明典當手機云云。惟
    查，前揭被告如何分別詐購大華公司及全信企業社之行動電話、門號等經過，業
    據告訴人丁○○、甲○○及證人謝瓔芳、丙○○證述綦詳，並有大華公司客戶服
    務簽單、全信企業社估價單各一紙附卷可稽。又被告確實持所詐得之行動電話機
    二支典當得款，亦經證人廖明及惠民當鋪負責人許德新證述無訛，並有被告至
    惠民當鋪典當行動電話之單據影本二紙在卷可考。而依證人許德新結證被告所典
    當之兩支手機門號均為0000000000號以觀，顯與被告所辯所典當者係
    廖明二支不同門號之手機等情，大相乖違，足見被告所辯各節不足採信。再者
    ，質之被告亦坦承當時並無資力，是其於詐購行動電話機之始，即有典當以換取
    現款花用之為自己不法所有之意圖甚明。本件事證明確，被告犯行已堪認定，應
    依法論科。
二、核被告乙○○所為係犯刑法第三百三十九條第一項之詐欺取財罪。被告先後之詐
    欺犯行，時間緊接，方法相同，且係觸犯構成要件相同之罪名，顯係基於概括犯
    意反覆為之，爰依連續犯之規定論以一罪並加重其刑。查被告曾因違反麻醉藥品
    管理條例經本院判處有期徒刑七月確定，並於八十七年九月十七日執行完畢，有
    台灣高等法院被告全國前案紀錄表附卷可考，其於受該有期徒刑之執行完畢後，
    五年以內再犯本件有期徒刑以上之罪，為累犯，應依刑法第四十七條之規定遞予
    加重其刑。爰審酌被告素行不端，犯罪後猶飾詞圖卸，尚無悔意，惟犯罪所得非
    鉅，情節尚屬輕微等情狀，量處有期徒刑八月，以資懲儆。
據上論斷，應依刑事訴訟法第二百九十九條第一項前段，刑法第五十六條、第三百三
十九條第一項、第四十七條，罰金罰鍰提高標準條例第一條前段，判決如主文。
本案經檢察官章京文到庭執行職務。
中      華      民      國      九十      年      二      月    二十三  日
                                      臺灣新竹地方法院刑事第三庭
                                          審判長法  官  林  錦  芳
                                                法  官  黃  小  珮
                                                法  官  鄭  子  俊
右正本證明與原本無異。
如不服本判決，應於判決送達後十日內，向本院提出上訴狀。
                                                書記官  曾  秀  貞
中      華      民      國      九十      年      二      月    二十三  日
附錄本案論罪科刑法條全文
刑法第三百三十九條
 (普通詐欺罪)
意圖為自己或第三人不法之所有，以詐術使人將本人或第三人之物交付者
，處五年以下有期徒刑、拘役或科或併科一千元以下罰金。
以前項方法得財產上不法之利益或使第三人得之者，亦同。
前二項之未遂犯罰之。


司法院資訊處製作；財團法人民間司法改革基金會備份。
